# 求助各位大侠，报告期无偿划转子公司股权，合并报表如何处理？

提问人：tbhonql 时间：2019-01-13 21:42:01
背景：A 公司于 2015 年出资 100 万元货币成立子公司 B 公司，B 公司自成立之日起持续亏损， 2015 年-2016 年亏损合计 50 万元， 2017 年亏损 30 万元。
2017 年末A 公司将 B公司纳入合并范围，编制了合并报表。
2018 年 1 月 5 日，A 公司将持有的 B 公司 100% 股权无偿划转，A 公司个别报表的会计处理为：
借：资本公积 100 万元
贷：长期股权投资 100 万元。
于是，子公司 B 公司在 2018 年 12 月 31 日不再纳入 A 公司合并报表，请教各位大侠：
（ 1 ）合并财务报表如何编报？
（ 2 ）合并报表中期初未分配利润包含 B 公司累计净亏损 80 万元，因为本年 B 公司不再纳入合并范围，合并报表的期初未分配利润如何衔接？

回答人：chenyiwei
1 、合并报表层面，应按划转日 B 公司的净资产（ 20 万元）依次冲减资本公积、盈余公积、未分配利润。
2 、合并报表的期初未分配利润-50万元仍需延续，同时因将 B 公司本年度利润表纳入合并而新确认亏损份额 30 万元，期末未分配利润为-80 万元；
资本公积影响数为-20 万元（因划出子公司的净资产而减少）。

提问人：小白 1221 时间：2019-03-08 23:05:13
请问陈版，合并报表层面依次冲减资本公积、盈余公积、未分配利润，那么另外一方应该通过哪个科目核算

回答人：chenyiwei
对应就是被划出子公司的资产和负债。